【裁判字號】    89,上易,43
【裁判日期】    890126
【裁判案由】    違反區域計畫法
【裁判全文】
臺灣高等法院臺南分院刑事判決                      八十九年度上易字第四三號
      上  訴  人  臺灣雲林地方法院檢察署檢察官
      被      告  甲  ○  ○
右上訴人因被告違反區域計畫法案件，不服臺灣雲林地方法院八十八年度易字第七一
八號，中華民國八十八年十月二十六日第一審判決（起訴案號：臺灣雲林地方法院檢
察署八十八年度偵字第三四一九號），提起上訴，本院判決如左：
      主      文
上訴駁回。
      事      實
一、甲○○所有之雲林縣莿桐鄉○○○段二十六之六號非都市土地，係依區域計畫法
    編定為特定農業區農牧用地，依非都市土地使用管制規則第六條第二項附表一之
    規定，農牧用地容許使用項目為農作使用、農舍、農業設施、畜牧設施、養殖設
    施、水源保護及水土保持設施、採取土石、林業使用、林業休閒設施、公用事業
    設施等，並不包括開挖土地回填垃圾廢棄物，甲○○於民國八十八年五月間以前
    ，竟未經核准擅自開挖上開土地回填垃圾廢棄物，經主管機關雲林縣政府於八十
    八年五月六日以八八府地用字第八八○○○四二○一八號函告甲○○所為，已違
    反區域計畫法第十五條第一項對非都市土地使用管制之規定，依同法第二十一條
    應立即停止開挖及傾倒垃圾廢棄物，並於文到十五日自行恢復農耕使用，惟屆期
    經雲林縣政府派員於同年月二十七日赴實地勘查結果，甲○○仍未依限回復農耕
    使用。
二、案經雲林縣政府函送臺灣雲林地方法院檢察署檢察官偵查起訴。
      理      由
一、右揭如何違反區域計畫法規定使用土地且未依縣政府命令恢復土地原狀之犯罪事
    實，迭據被告甲○○於偵查、原審中及本院審理時坦承不諱，而上開雲林縣莿桐
    鄉○○○段二十六之六號非都市土地，係依區域計畫法編定為特定農業區農牧用
    地，並依非都市土地使用管制規則第六條第二項附表一之規定，農牧用地容許使
    用項目為農作使用、農舍、農業設施、畜牧設施、養殖設施、水源保護及水土保
    持設施、採取土石、林業使用、林業休閒設施、公用事業設施等，並不包括開挖
    土地回填垃圾廢棄物，而被告傾倒垃圾廢棄物後，雲林縣政府已定期命其變更使
    用恢復土地原狀等情，有雲林縣政府八十八年六月十六日八八府地用字第八八○
    七一○二七四○號處理違反區域計畫法案件函送書、非都市土地使用管制規則、
    雲林縣政府八十八年五月六日八八府地用字第八八○○○四二○一八號函各一紙
    、雲林縣政府八十八年五月二十七日所製處理違反區域計畫法非都市土地使用管
    制會勘紀錄及現場照片五幀附卷可憑，足見被告上開自白與事實相符，堪信為真
    實，本件罪證明確，被告犯行堪以認定，應予依法論科。
二、核被告甲○○所為，係犯區域計畫法第二十二條之罪。至臺灣雲林地方法院檢察
    署以八十八年度偵字第四八一六號被告涉犯違反廢棄物清理法等案，認與本案有
    連續犯之裁判上一罪關係而移送併案審理部分；因查，被告違反廢棄物清理法部
    分因與本件被告違反區域計畫法部分，構成要件並不相同，且本件被告之犯罪時
    間係在八十八年五月間以前，而廢棄物清理法於八十八年七月十四日修正公布前
    原無刑罰之規定，自難謂兩者有連續犯之裁判上一罪關係，自無法一併審理，宜
    由該署另行依法偵查，附此敘明。
三、原審法院適用區域計畫法第二十二條、刑法第十一條前段、第四十一條、罰金罰
    鍰提高標準條例第一條前段、第二條，審酌被告之品行、犯罪之動機、目的、手
    段、所生危害，及擅自開挖農牧用地，回填垃圾，妨害國土資源有效利用及保育
    ，且破壞地下水源，並其犯罪後之態度等一切情狀，量處有期徒刑五月，並諭知
    易科罰金之折算標準，認事用法俱無不合，量刑亦稱妥適，公訴人上訴意旨謂量
    刑過輕，指摘原判決不當，並無可取，為無理由，應予駁回。
據上論結，應依刑事訴訟法第三百六十八條，判決如主文。
本案經檢察官羅清溪到庭執行職務。
中    華    民    國      八十九      年      一      月      二十六    日
                                  臺灣高等法院臺南分院刑事第四庭
                                      審判長法官  陳    義    仲
                                            法官  蔡    崇    義
                                            法官  徐    財    福
右正本證明與原本無異。
不得上訴。
                                      法院書記官  陳    明    芬
中    華    民    國      八十九      年      一      月      二十六    日
附錄本案論罪科刑法條全文：
區域計畫法第二十二條：
違反前條規定不依限變更土地使用或拆除建築物恢復土地原狀者，除依行政執行法辦
理外，並得處六個月以下有期徒刑、拘役或科三千元以下罰金。


司法院資訊處製作；財團法人民間司法改革基金會備份。
